臺灣臺南地方法院民事裁定
111年度家護字第1383號
聲  請  人  曾○○  住○○市○區○○路0段00巷00號

相  對  人  林○○

上列聲請人聲請對相對人核發通常保護令事件，本院裁定如下：
   主      文
聲請駁回。
　 理      由
一、按法院受理通常保護令之聲請，於審理終結後，如認有家庭
    暴力之事實且有必要者，應依聲請或依職權核發通常保護令
    ，此觀家庭暴力防治法第14條規定即明。而該法之立法目的
    ，係為防治家庭暴力行為及保護被害人權益，其立法精神乃
    在於保護處於家庭暴力危險中之被害人免再受家庭暴力行為
    之傷害，而非針對過去已發生之家庭暴力行為所為之應報。
    準此以言，聲請人必須有遭受相對人不法侵害之事實，且有
    繼續再遭受不法侵害之危險者，始有由法院核發保護令以資
    保護被害人之必要。否則不啻以保護令為限制他人權利及自
    由之手段，自非妥當。因此被害人所提出之證據，至少須達
    到民事審判中之優勢證據程度，亦即被害人須證明加害人曾
    對其實施家庭暴力行為，且有繼續遭受加害人暴力行為侵害
    之危險等始足當之。　
二、本件聲請意旨略以：兩造為夫妻，民國111年10月1日11時50
    分，在臺南市○○區○○路0段000巷0弄0號相對人住處車庫，聲
    請人與聲請人父親要帶小孩回娘家玩，兩造發生口角，相對
    人用手大力推開聲請人，不讓聲請人進入屋內帶小孩離開，
    相對人姐姐見狀將相對人拉開，阻擋相對人再次動手攻擊聲
    請人。為此爰依家庭暴力防治法之規定，聲請核發該法第14
    條第1項第1款、第2款、第6款、第7款、第10款內容之通常
    保護令，命相對人不得對聲請人、聲請人未成年子女（○○○
    ）實施身體、精神或經濟上之騷擾、控制、脅迫或其他不法
    侵害之行為；相對人不得對聲請人為騷擾、跟蹤行為；兩造
    所生未成年子女（○○○、○○○）權利義務之行使或負擔暫由聲
    請人任之，相對人得於好市多單雙週過夜會面；命相對人完
    成認知教育輔導、親職教育輔導、戒癮治療（酒精）之處遇
    計畫等語。
三、相對人則以：111年10月1日有推聲請人胸口，伊不同意核發
    保護令等語，資為抗辯。
四、經查：　　　
（一）聲請人主張兩造為夫妻之事實，有兩造之個人戶籍資料在
      卷可稽，堪認兩造確屬家庭暴力防治法所稱之家庭成員，
      而有家庭暴力防治法之適用，合先敘明。　　　　　　　
（二）又聲請人主張兩造於111年10月1日，因聲請人要帶走小孩
      ，相對人不同意，而有以雙手大力推開聲請人不讓聲請人
      進入相對人家中帶小孩乙情，雖據相對人坦認確實有以手
      推聲請人胸口之行為等語（見卷第29頁），惟據聲請人上
      開陳述，相對人係因不同意聲請人進入相對人住家帶走小
      孩，以雙手推開聲請人而制止聲請人之行為，且聲請人主
      張遭相對人施行之家庭暴力行為僅此一次，應屬偶發性、
      一時性之肢體衝突，聲請人亦未能提出任何證據證明其有
      繼續遭受相對人暴力行為侵害之危險，應認聲請人未能證
      明本件保護令核發之必要性。
（三）聲請人又主張相對人體罰兩造所生未成年子女云云，惟依
      民法第1085條規定，父母本得於必要範圍內懲戒其子女，
      而據本院當庭勘驗聲請人所提出隨身碟內監視器錄影畫面
      ，事發當時為兩造所生未成年子女拿著玩偶經過鏡頭，相
      對人則跟隨其後，未成年子女走出監視器畫面後相對人突
      然搶走未成年子女手上玩偶並責備稱：「你幹嘛啦，噁心
      死了。」等語（見卷第30頁），相對人則於本院訊問時解
      釋稱：當時小孩拿著玩偶靠近門，門的灰塵很多，而且這
      是在小孩3歲時發生的事，小孩現在5歲等語（同前頁碼）
      ，是相對人擔心兩造所生未成年子女所抱持玩偶弄髒有衛
      生問題，不利未成年子女健康，而制止兩造所生未成年子
      女之行為，依其情節應尚不達對未成年子女施行家庭暴力
      之程度，聲請人據此請求核發保護令，亦非可採。
（四）綜上，本件相對人雖有因不同意聲請人進入相對人住家帶
      走小孩而大力推開聲請人之行為，然聲請人所主張兩造間
      肢體衝突僅此一次，且未提出任何證據證明聲請人有繼續
      遭受相對人暴力行為侵害之危險，應認聲請人未能證明本
      件保護令核發之必要性。其主張相對人對兩造所生未成年
      子女施行家庭暴力云云，亦非可採，是聲請人請求核發保
      護令，為無理由，不應准許。　　　　
中　　華　　民　　國　　111 　年　　11　　月　　23　　日
                   家事法庭法　官　許嘉容
以上正本係照原本作成。　　　　　　　　　
如對本裁定抗告，須於裁定送達後10日內向本院提出抗告狀。
中　　華　　民　　國　　111 　年　　11　　月　　25　　日
                            書記官  李雅涵